臺灣臺中地方法院刑事判決　　　　　　　　　　　　九十一年度易字第二二八號
　　公　訴　人　臺灣臺中地方法院檢察署檢察官
　　被　　　告　甲○○原名夏.
　　　　　　　　丙○○
　　　　　　　　乙○○原名游.
右列被告等因傷害案件，經檢察官聲請簡易判決處刑（九十年度調偵字第二二五號）
，本院台中簡易庭認不宜以簡易判決處刑，移請本院刑事庭改依通常程序審判，本院
判決如左：
    主  文
甲○○、丙○○、乙○○共同傷害人之身體，各處拘役肆拾日，如易科罰金，均以參
佰元折算壹日。均緩刑參年。
    事  實
一、甲○○（原名夏永豐）於台中市○○○路六六五號經營古意人餐飲店，丙○○係
    甲○○之母親，乙○○（原名游秋麗）係上開餐飲店之員工。丁○○（原亦為該
    餐飲店之員工）於民國九十年三月二十九日晚上十一時許，在上開餐飲店內，因
    薪資及帳目問題，與甲○○、丙○○、乙○○發生爭執，並與丙○○發生拉扯，
    甲○○、乙○○見狀，遂與丙○○共同基於普通傷害之犯意聯絡，由丙○○推倒
    丁○○，甲○○出手推打丁○○，而乙○○則用腳踹丁○○一腳，致丁○○受有
    左側眼窩瘀青浮腫，右手、肩部、手指多處瘀青及浮腫，及嘴唇撕裂傷等傷害。
    丁○○亦因而萌生毀損之犯意，搗毀上開餐飲店之泊車台一個，並在與丙○○拉
    扯中故意拉斷丙○○身上之金項鍊一條（丁○○毀所犯毀損罪部分，業據本院台
    中簡易庭判處拘役四十日，現上訴中）。
二、案經丁○○訴由臺灣臺中地方法院檢察署檢察官偵查起訴。
    理  由
一、訊據被告甲○○、丙○○、乙○○惟矢口否認右揭犯行，均辯稱：渠等未毆打告
    訴人丁○○，當天丁○○喝醉了，她叫丙○○把金項鍊賠她，她去扯丙○○之金
    項鍊，在拉扯中自己跌倒受傷云云。惟查，右揭事實，業據告訴人丁○○指訴甚
    詳，並有告訴人之診斷證明書一紙及受傷照片十幀在卷可稽。且被告丙○○於九
    十年六月二十一日檢察官偵訊時供稱：「丁○○是從辦公室的側門進來與我大小
    聲，之後往大門的方向走後，又進辦公室，丁○○在辦公室就拉我的項鍊，項鍊
    斷掉，我們二人就拉拉扯扯，夏永豐（甲○○）聽到聲音進來把我們二人拉開，
    游秋麗（乙○○）只是趕過來看，丁○○又繼續拉我，我們二人拉拉扯扯到停車
    場，游秋麗有趕去停車場要把我們二人拉開，但拉不開．．．」、於九十一年十
    二月十二日本院審理時供稱：「因為丁○○拉扯我的項鍊，所以我反射動作把她
    推開」等語；被告甲○○於九十一年十二月十二日本院審理時亦供承：「因為我
    看到丁○○與我母親丙○○拉扯，所以我推了丁○○一把。」等語；被告乙○○
    於九十一年十二月十二日本院審理時亦供陳：「我是去撿拾丁○○拉扯丙○○掉
    落之項鍊，被丁○○踢了一腳，我反射動作撥了一下。」等語，綜上供詞，足見
    被告三人均有拉扯或回打告訴人丁○○之情形，並非完全未碰觸告訴人。又目擊
    證人全清輝（係上開古意人餐飲店之員工）於九十年六月二十一日檢察官偵訊時
    證稱：「當時是秋菊與丁○○在櫃檯發生爭執，丙○○走進辦公室，丁○○也跟
    進去，丁○○抓丙○○脖子，把丙○○的項鍊扯下來，二人拉扯，夏永豐走進辦
    公室把他們二人拉開，游秋麗也跟進去看熱鬧，之後丙○○走去停車場，丁○○
    也跟去，丁○○又與丙○○發生口角及拉扯．．．」等語，更足以佐證上情。再
    參以偵查卷所附告訴人丁○○受傷之照片，其除左側眼窩瘀青浮腫外，右手、肩
    部、手指多處瘀青及浮腫、嘴唇撕裂傷，甚且腳部亦有擦傷、紅腫之情形，此種
    身體各位均有受傷之情形，應非單純之告訴人跌倒所可造成，是被告等人所辯，
    告訴人係因跌倒受傷云云，係避重就輕之詞，不足採信。本件事證明確，被告三
    人犯行均堪認定。
二、核被告甲○○、丙○○、乙○○所為，均係犯刑法第二百七十七條第一項之普通
    傷害罪。被告三人就上開犯行，彼此間有犯意聯絡及行為分擔，俱為共同正犯。
    爰審酌被告三人均無前科紀錄，因薪資及帳目問題與告訴人丁○○發生爭執而有
    傷害告訴人情形，及其毆打之手段、造成告訴人之傷勢輕重及犯罪後態度等一切
    情狀，各量處如主文所示之刑，並均諭知易科罰金之折算標準。末查，被告三人
    均未曾受有期徒刑以上刑之宣告，有臺灣臺中地方法院檢察署刑案資料查註紀錄
    表及臺灣高等法院被告全國前案紀錄表在卷可按，被告三人犯後均深具悔意，意
    與告訴人和解（僅因告訴人多次經本院傳訊均未到庭而無法和解），被告三人經
    此偵審及科刑教訓，當知所警惕而無再犯之虞，本院綜核各情，認所宣告之刑以
    暫不執行為適當，均併予宣告緩刑三年，以啟自新。
據上論斷，應依刑事訴訟法第四百五十二條、第二百九十九條第一項前段，刑法第二
十八條、第二百七十七條第一項、第四十一條第一項前段、第七十四條第一款，罰金
罰鍰提高標準條例第一條前段、第二條，判決如主文。
本案經檢察官張德寬到庭執行職務
中      華      民       國      九十一    年    十二    月   二十七    日
                                 臺灣臺中地方法院刑事第七庭
                                     法  官  曾  佩  琦
右正本證明與原本無異。
如不服本判決，應於判決送達後十日內向本院提出上訴狀，上訴於臺灣高等法院臺中
分院( 須附繕本 )。
                                     書記官
中      華      民       國      九十一    年    十二    月   二十七    日
附錄本判決論罪科刑之法條：
刑法第二百七十七條第一項：
傷害人之身體或健康者，處三年以下有期徒刑、拘役或一千元以下罰金。
